臺灣新北地方法院刑事判決
111年度審易字第203號
公  訴  人  臺灣新北地方檢察署檢察官
被      告  鄭裕騰



上列被告因竊盜案件，經檢察官提起公訴（110年度偵字第44718
號），被告於準備程序中就被訴事實為有罪之陳述，經本院裁定
改以簡式審判程序審理，判決如下：
    主  文
鄭裕騰共同犯攜帶兇器毀越門扇竊盜罪，累犯，處有期徒刑捌月
。扣案之電鑽壹把、美工刀壹把、水桶壹個、布製提袋壹個均沒
收。
    事實及理由
一、鄭裕騰與王建平（另行偵查中），共同意圖為自己不法之所
    有，基於攜帶兇器毀越門扇竊盜之犯意聯絡，於民國110年5
    月16日15時許，鄭裕騰、鄭裕騰分別騎乘車牌號碼000-0000
    號、A3T-696號普通重型機車，前往新北市○○區○○路00○00號
    前停放，再步行前往新樹路52之31號林玉環經營之千溢環保
    有限公司（下稱千溢公司）之廠房，由鄭裕騰持美工刀、電
    鑽各1把、王建平以不詳之方式，先破壞該廠房後門門鎖，
    再入內竊取電線1捆及電線3箱。嗣於同日15時30分許，千溢
    公司員工黃世智發現上開2台機車停放在上開廠房旁，形跡
    可疑，復於同日16時10分許，目睹鄭裕騰、王建平騎乘上開
    2台機車搭載竊得物品欲逃離現場，遂上前阻止，鄭裕騰、
    王建平遂將竊得之物品及攜帶之工具棄置現場後逃逸。林玉
    環得知遭竊後報警處理，經警到場後扣得電線1捆、電線3箱
    、電鑽1把、美工刀1把、水桶1個、布製提袋(即扣押物品目
    錄表所載之布袋）1個，並循線查悉上情。
二、證據：
  ㈠被告鄭裕騰於偵查、本院準備程序及審理時之自白。
  ㈡告訴人林玉環於警詢時之指述。
  ㈢證人黃世智於警詢及偵查中之證述。
  ㈣新北市政府警察局新莊分局扣押筆錄及扣押物品目錄表各1份
    、贓物認領保管單1紙。
  ㈤監視器錄影光碟1片、翻拍照片13張及臺灣新北地方檢察署勘
    驗筆錄1紙。
  ㈥新北市政府警察局110年8月18日新北警鑑字第1101555994號
    鑑驗書及新北市政府警察局新莊分局刑案現場勘察報告各1
    份、現場勘察照片104張、勘察採證同意書1紙。
三、論罪科刑：
  ㈠按刑法第321條第1項第3款所謂兇器，其種類並無限制，凡客
    觀上足以對人之生命、身體、安全構成威脅，具有危險性之
    兇器均屬之，且祇須行竊時攜帶此種具有危險性之兇器為已
    足，並不以攜帶之初有行兇之意圖為必要（最高法院79年台
    上字第5253號判決意旨參照）。經查，被告就本案竊盜犯行
    所持用之電鑽、美工刀，足以破壞門鎖、剪斷電線，顯屬質
    地堅硬之金屬製品，如持以向人攻擊，客觀上當足以危害他
    人生命、身體安全構成威脅，為具有相當危險性之器械，應
    均屬兇器無訛。
  ㈡按刑法第321條第1項第2款所指之「門扇」，專指門戶而言，
    而所謂「其他安全設備」，則指門扇牆垣以外，依通常觀念
    足認防盜之一切設備而言，如門鎖、窗戶等，門鎖如為附加
    於門上之掛鎖，固可認為安全設備，倘係毀壞裝置於門內，
    構成門一部分之鎖，則應認為毀壞門扇（最高法院45年台上
    字第1443號、55年台上字第547號判例及93年度台上字第672
    7號判決意旨參照）；又所謂踰越門扇，則係指以超過越進
    方式通過門扇而言，與單純開啟門扇進入者不同，非謂啟門
    入室即可謂之越進，是如係從門走入或開啟鐵捲門進入，尚
    不得謂為踰越門扇（最高法院22年上字第454號判例、77年
    度台上字第1130號判決意旨參照）。經查，本案被告行竊之
    千溢公司設有廠房後門，係隔絕他人任意進出，而具防閑作
    用，當屬門扇無疑。又被告與同案被告以扣案之電鑽破壞廠
    房後門門鎖後，進入廠房行竊，廠房後門門鎖依卷附勘察照
    片編號第9、第10號（詳偵卷第63頁）所示，係裝置在門上
    構成門扇之一部分，並非掛鎖，則揆諸上開說明，被告所為
    自屬毀越門扇竊盜。
  ㈢按刑法第321條第1項所列各款為竊盜之加重條件，如犯竊盜
    罪兼具數款加重情形時，因竊盜行為祇有一個，仍祇成立一
    罪，不能認為法律競合或犯罪競合（最高法院69年台上字第
    3945號判決意旨參照），是被告以一竊盜行為同時構成刑法
    第321條第1項第2款、第3款之攜帶兇器毀越門扇竊盜罪，依
    前揭判決意旨，應成立該罪，並論以一罪。是核被告所為，
    係犯刑法第321條第1項第2款、第3款之攜帶兇器毀越門扇竊
    盜罪。又被告與同案被告，就上開犯行間，有犯意聯絡及行
    為分擔，應論以共同正犯。
　㈣被告雖主張應依自首規定減刑，然被告竊盜行為已遭證人發
    覺，嗣告訴人報警處理後，被告始於110年6月1日，到新北
    市政府警察局新莊分局福營派出所進行調查，故其自白與自
    首情形不符。又被告於本院審理時辯稱：其犯行僅構成竊盜
    未遂云云，惟本案被告以竊盜之意思將竊取之電線搬運至機
    車上時，即已破壞告訴人對上開電線之原持有支配關係，進
    而將該等財物置於自己實力支配之下，而建立新持有支配關
    係，故本次竊盜行為應已完成，要難僅因被告事後遭發覺，
    致不及將竊得之電線載離現場，即認其犯行僅止於未遂階段
    而已，附此敘明。
  ㈤被告前因竊盜案件，經本院以105年度審易字第1276號判決判
    處有期徒刑1年確定；復因竊盜案件，經臺灣臺北地方法院
    以106年度審易字第2114號判決判處有期徒刑9月確定。上開
    2罪，嗣經臺灣臺北地方法院以106年度聲字第2774號裁定應
    執行有期徒刑1年6月確定，於107年5月28日縮短刑期假釋出
    監併付保護管束，迄於107年7月13日保護管束期滿，假釋未
    經撤銷，其未執行之刑以執行完畢論等節，有臺灣高等法院
    被告前案紀錄表在卷可佐，是被告受徒刑之執行完畢，5年
    以內故意再犯本案有期徒刑以上之罪，為累犯，依司法院釋
    字第775號解釋所示，為避免發生罪刑不相當之情形，法院
    就該個案依該解釋意旨，裁量是否加重最低本刑。考量被告
    上開構成累犯之犯罪紀錄，與本案犯行之罪名、犯罪類型完
    全相同，足見被告對刑罰之反應力薄弱，認本案適用刑法第
    47條累犯加重之規定，並無罪刑不相當之情事，爰依刑法第
    47條第1項規定，加重其刑。
  ㈥爰審酌被告不思以正當管道獲取所需，竟與同案被告共同為
    本案加重竊盜犯行，顯然欠缺尊重他人財產權之觀念，惟念
    犯後坦承犯行，態度尚可，兼衡其個人戶籍資料查詢結果註
    記高職畢業之教育程度、於警詢中自陳勉持之家庭經濟狀況
    、犯罪之手段、所竊取之財物價值、共同犯罪之分工情形、
    竊得之物品已返還告訴人等一切情狀，量處如主文所示之刑
    。
四、沒收：
  ㈠按供犯罪所用、犯罪預備之物或犯罪所生之物，屬於犯罪行
    為人者，得沒收之，刑法第38條第2 項前段定有明文。查扣
    案之電鑽1把、美工刀1把、水桶1個、布製提袋1個，均屬被
    告所有，業據被告於偵查陳明在卷，核先敘明。又扣案之美
    工刀、電鑽各1把，係供本案竊盜犯行所用之物，業據被告
    於偵查及本院審理時陳明在卷，爰依刑法第38條第2項規定
    宣告沒收。另扣案之布製提袋1個，被告雖否認與本案有關
    ，然依勘察照片編號第85號（詳偵卷第101頁）所示，該布
    製提袋係用以盛裝竊得之電線，顯為供本案竊盜犯行所用之
    物，另扣案之水桶1個，雖未裝盛竊得之物，然被告應非無
    端攜帶該水桶至盜所，該水桶自係供犯罪預備之用，是該布
    製提袋1個、水桶1個，自亦應依上開規定予以沒收。
  ㈡被告與同案被告竊得之電線1捆及電線3箱，已發還告訴人領
    回，有贓物認領保管單1紙附卷可查，依刑法第38條之1第5
    項之規定，就此部分爰不予宣告沒收或追徵其價額。
據上論斷，應依刑事訴訟法第299 條第1 項前段、第273 條之1
第1 項，判決如主文。
本案經檢察官吳子新偵查起訴，由檢察官宋有容到庭執行職務。
中　　華　　民　　國　　111 　年　　4 　　月　　25　　日
                  刑事第二十三庭  法  官  龔書安
上列正本證明與原本無異。
如不服本判決，應於判決送達後20日內敘明上訴理由，向本院提
出上訴狀（應附繕本），上訴於臺灣高等法院。其未敘述上訴理
由者，應於上訴期間屆滿後20日內向本院補提理由書「切勿逕送
上級法院」。
                                  書記官  石秉弘
中　　華　　民　　國　　111 　年　　4 　　月　　26　　日
附錄本案論罪科刑法條全文：
中華民國刑法第321條
犯前條第1項、第2項之罪而有下列情形之一者，處6月以上5年以
下有期徒刑，得併科50萬元以下罰金：
一、侵入住宅或有人居住之建築物、船艦或隱匿其內而犯之。
二、毀越門窗、牆垣或其他安全設備而犯之。
三、攜帶兇器而犯之。
四、結夥三人以上而犯之。
五、乘火災、水災或其他災害之際而犯之。
六、在車站、港埠、航空站或其他供水、陸、空公眾運輸之舟、
車、航空機內而犯之。
前項之未遂犯罰之。